臺灣臺南地方法院刑事判決
110年度重訴字第23號
公  訴  人  臺灣臺南地方檢察署檢察官
被      告  顏偉丞


指定辯護人  本院公設辯護人陳香蘭  
上列被告因殺人案件，經檢察官提起公訴（110年度偵字第10599
號、第14457號），本院判決如下：
    主  文
顏偉丞無罪。
    理  由
一、公訴意旨略以：被告顏偉丞與另案被告蔡秉逸（業經本院判
    處殺人罪刑）共同基於殺人之犯意聯絡，先於民國110年2月
    22日21時許，在臺南市安定區某漁塭會合，後共乘車牌號碼
    000-0000號自用小客車（下稱甲車），至屏東縣○○鄉○○街00
    0號「歐閣精品汽車旅館」投宿，於翌（23）日某時許，再
    共乘甲車返回臺南市；其等於前揭同行時間，共同擬定要如
    何殺害被害人陳建文之計畫，分工模式為被告先至被害人陳
    建文住處（臺南市○○區○○路000號）勘查地形、確認被害人
    陳建文有無在家，以及在另案被告蔡秉逸行動時，聯絡多名
    同夥前來接應以防不時之需，而另案被告蔡秉逸則負責槍殺
    被害人陳建文之任務；嗣於同年月23日13時許，被告與另案
    被告蔡秉逸仍在一起時，被告聯絡同案被告黃泓韶（檢察官
    偵查中）過去被害人陳建文住處勘查地形、確認被害人陳建
    文有無在家，因同案被告黃泓韶未能在第一時間趕過去現場
    ，於是聯絡同案被告黃富廩（原名黃立杰，檢察官偵查中）
    過去被害人陳建文住處勘查地形、確認被害人陳建文有無在
    家，同案被告黃富廩接獲聯絡後旋即至被害人陳建文住處勘
    查，並以手機拍照後將相關資訊傳給同案被告黃泓韶，同案
    被告黃泓韶再轉傳給被告，被告再轉告另案被告蔡秉逸以讓
    其能掌握被害人陳建文行蹤及住家周遭地形，後同案被告黃
    泓韶駕駛車牌號碼000-0000號自用小客車（下稱乙車），抵
    達被害人陳建文住處對面持續觀察被害人陳建文有無出入住
    處並隨時向被告回報被害人陳建文之行蹤，被告則向同案被
    告黃泓韶表示其晚點會至現場勘查；於同日某時許，被告與
    另案被告蔡秉逸分開後，於同日16時27分許，駕駛甲車前往
    被害人陳建文住處附近，並聯絡同案被告黃泓韶往前開至平
    通路某處會合，被告與同案被告黃泓韶在平通路某處見面攀
    談後，同案被告黃泓韶認已完成被告交待之任務於是離去現
    場，同時間尚有姓名年籍不詳之同夥（檢察官偵查中）駕駛
    車牌號碼000-0000號自用小客車（下稱丙車），在被害人陳
    建文住處門口來回盤旋勘查；於同日晚間某時許，被告將甲
    車交予另案被告蔡秉逸，於同日20時56分許，另案被告蔡秉
    逸駕駛甲車抵達被害人陳建文住處，持槍進入被害人陳建文
    住處槍殺被害人陳建文，同時間被告在被害人陳建文家附近
    待命，並且聯絡同案被告連祐晟、王韋智（檢察官偵查中）
    進來臺南市安平區以防不時之需，後因另案被告蔡秉逸順利
    殺害被害人陳建文，被告於是聯絡同案被告連祐晟、王韋智
    可以離去。因認被告共同涉犯刑法第271條第1項殺人罪等語
    。
二、按犯罪事實應依證據認定之，無證據不得認定犯罪事實；不
    能證明被告犯罪者，應諭知無罪之判決，刑事訴訟法第154
    條第2項、第301條第1項，分別定有明文。次按犯罪事實之
    認定，應憑證據，如未能發現相當證據，或證據不足以證明
    ，自不能以推測或擬制之方法，為裁判基礎；且認定不利於
    被告之事實須依積極證據，苟積極證據不足為不利於被告事
    實之認定時，即應為有利於被告之認定；另認定犯罪事實所
    憑之證據，雖不以直接證據為限，間接證據亦包括在內，然
    而無論直接證據或間接證據，其為訴訟上之證明，須於通常
    一般之人均不致有所懷疑，而得確信其為真實之程度者，始
    得據為有罪之認定，倘其證明尚未達到此一程度，而有合理
    之懷疑存在，無從使事實審法院得為有罪之確信時，即應由
    法院為被告無罪之判決（最高法院30年上字第816號、40年
    台上字第86號、76年台上字第4986號判例意旨參照）。再按
    所謂共同正犯，包括同謀犯及實施正犯，均應在共同之犯罪
    計畫內，亦即在犯意之聯絡範圍，由其中一部分人實施犯罪
    之行為，或各自分擔犯罪行為之一部分，而有相互利用他人
    之行為，遂行其犯罪之目的，始克相當（最高法院91年度台
    非字第51號判決意旨參照 ）。末按認定犯罪事實應依憑證
    據，故被告否認犯罪事實所持之辯解，縱屬不能成立，仍非
    有積極證據足以證明其犯罪行為，不能遽為有罪之認定，亦
    不能以推測或擬制之方法以為裁判基礎（最高法院110年度
    台上字第1625號判決意旨參照）。
三、本件檢察官認被告涉有上開罪嫌，無非係以被告之供述、證
    人即另案被告蔡秉逸、證人即同案被告黃泓韶、黃富廪、連
    祐晟、王韋智、證人蔡孟蓁於警詢及偵查中之陳、證述、臺
    南市政府警察局刑事警察大隊搜索扣押筆錄、扣押物品目錄
    表、臺南市政府警察局數位證物勘察報告（含照片、對話文
    字訊息、語音內容、逐字譯文等）、刑案現場照片、監視錄
    影翻拍照片、車牌辨識系統、行動電話門號0907***053號基
    地臺發話位置、蘋果牌行動電話（含門號：0907***053號晶
    片卡1張）等，為其主要論據。
四、訊據被告堅詞否認有何殺人犯行，陳稱：其於110年2月22日
    至23日與蔡秉逸同行時，有聽蔡秉逸說要去殺陳建文，但其
    不知道蔡秉逸是不是真的會去殺陳建文；其未與蔡秉逸共同
    擬定殺害陳建文之計畫，也沒有親自或指示黃泓韶至陳建文
    住處勘查地形、確認陳建文有無在家，更沒有聯絡連祐晟、
    王韋智前來接應，是黃泓韶自己傳來陳建文住處的照片並說
    要去陳建文家顧，其打電話給連祐晟則是要連祐晟拿其遺留
    在乙車之行動電話給其，不是要連祐晟前來接應等語。經查
    ：
（一）被告與另案被告蔡秉逸（綽號：蝦米）於110年2月22日21
      時許，在臺南市安定區某漁塭碰面，之後共乘甲車至屏東
      縣○○鄉○○街000號「歐閣精品汽車旅館」投宿，於翌（23
      ）日某時許，再共乘甲車返回臺南市；被告於同年月23日
      ，有以電話與同案被告黃泓韶聯絡，後同案被告黃泓韶駕
      駛乙車，抵達被害人陳建文住處對面；另案被告蔡秉逸於
      同日20時56分許，駕駛甲車抵達被害人陳建文住處，並持
      槍進入被害人陳建文住處槍殺被害人陳建文；同日晚上被
      告曾以電話聯絡同案被告連祐晟進來臺南市安平區，後又
      聯絡同案被告連祐晟不必過來等事實，業據證人即另案被
      告蔡秉逸、證人即同案被告黃泓韶、連祐晟、王韋智、證
      人蔡孟蓁於警詢及偵查中陳、證述明確，復有臺南市政府
      警察局數位證物勘察報告（含照片、對話文字訊息、語音
      內容、逐字譯文等）、車牌辨識系統、行動電話門號0907
      ***053號基地臺發話位置、臺南市政府警察局刑事警察大
      隊搜索扣押筆錄、扣押物品目錄表各1份、刑案現場及監
      視錄影翻拍照片共34張附卷可稽，以及蘋果牌行動電話1
      支（含門號：0907***053號晶片卡1張）扣案可佐，被告
      亦不爭執，堪可認定。
（二）被告與另案被告蔡秉逸雖於110年2月22日21時許，在臺南市安定區某漁塭碰面，之後共乘甲車至屏東縣○○鄉○○街000號「歐閣精品汽車旅館」投宿，於翌（23）日某時許，再共乘甲車返回臺南市，然另案被告蔡秉逸於警詢時已陳稱：顏偉丞是伊朋友，因為伊那段期間精神不好，找顏偉丞幫忙開車等語，卷內亦無被告與另案被告蔡秉逸於該段同行期間對話之錄音、錄影等資料，則被告與另案被告蔡秉逸於上開同行時間，是否有共同擬定殺害被害人陳建文之計畫，已有可疑。又另案被告蔡秉逸於警詢及偵查中已明確陳稱：伊因為陳建文之關係，與他人在臉書互嗆結下仇恨，陳建文還指使他人侵入伊家及毁損車輛，造成伊母親、太太及小孩受到驚嚇，伊才持槍找他理論；伊之前跟陳建文很久了，陳建文是伊老大，所以伊知道陳建文大概傍晚左右會在他家樓下泡茶，其當天開車抵達後，陳建文是坐在茶桌主人位，桌旁有3、4位，開槍後，伊就把槍支放在陳建文家前騎樓地上，直接開車前往臺南市安南區市刑大投案；伊沒有籌備跟計劃，沒有人指使，也沒有人幫助，是伊個人行為等語，可知另案被告蔡秉逸係因自己對被害人陳建文不滿，早知被害人陳建文之住處及作息，所以一人開車前往被害人陳建文住處開槍，開槍完即前往警局投案，則依據另案被告蔡秉逸之背景及開槍前後過程，其一人即可殺害被害人陳建文並投案，似無先派人至被害人陳建文住處勘查地形、確認被害人陳建文有無在家、聯絡同夥前來接應之必要。復參以本案並無證據證明被告與被害人陳建文有何糾紛，亦無證據證明被告因被害人陳建文之死亡而可獲得任何好處，則被告有無僅因與另案被告蔡秉逸之朋友關係，即分擔至被害人陳建文住處（臺南市○○區○○路000號）勘查地形、確認被害人陳建文有無在家，以及在另案被告蔡秉逸行動時，聯絡多名同夥前來接應以防不時之需等工作，而使自己承擔重大之殺人罪責或遭報復之風險，亦有可疑。
（三）同案被告黃富廩於110年2月23日中午，接獲同案被告黃泓
      韶之來電，要同案被告黃富廩過去臺南市安平區平通路某
      處，看那邊有無1臺奧迪的車，並看該車停的位置後方房
      屋有沒有人，同案被告黃富廩抵達後，拍照傳送予同案被
      告黃泓韶，同案被告黃泓韶再轉傳予被告，之後被告於同
      日16時27分許，駕駛甲車行經被害人陳建文住處門口，並
      與同案被告黃泓韶在臺南市安平區平通路某處會合等事實
      ，業據證人即同案被告黃泓韶、黃富廩、證人蔡孟蓁於警
      詢及偵查中陳、證述明確，復有臺南市政府警察局數位證
      物勘察報告1份、刑案現場照片6張附卷可稽，堪可認定。
      又證人即同案被告黃泓韶於警詢及偵查中雖證稱：23日早
      上伊打算跟被告借乙車載女朋友出去玩，被告就跟伊說有
      人要「吵架」，給伊一個地址要伊確認陳建文及奧迪車有
      沒有在那裡，因為伊要從安定過去那裡，怕時間來不及，
      就叫黃立杰幫伊過去一趟，黃立杰就過去拍了奥迪車的照
      片給伊，伊再轉傳給被告；伊在那邊經過幾次，奥迪車一
      直停在那裡，但沒有看到陳建文本人；被告說他也要來，
      伊把乙車停在陳建文家的對面，被告駕駛甲車經過時，伊
      就跟著往前開，開了1、200公尺被告就停下來，伊就停下
      來跟他攀談，伊說伊要離開了，就把乙車開回安定；伊看
      到陳建文被槍殺的新聞之後，有問被告說不是「吵架」嗎
      ，顏偉丞就回伊說他原本也以為只是「吵架」等語。然而
      ，依據卷附之臺南市政府警察局數位證物勘察報告，110
      年2月23日當天，乃同案被告黃泓韶於14時1分許先聯繫被
      告，並稱：「鐵門打開了，對方的車也在，我要去那邊顧
      」，被告則回稱「你要去哪裡顧？」、「裡面有沒有人？
      」，同案被告黃泓韶又稱：「說裡面沒人，燈關掉，我現
      在要過去看。」並傳送照片2張（BDE-6051車輛、被害人
      住處）予被告，則從上開對話經過，乃是同案被告黃泓韶
      主動說要去被害人陳建文住處顧看並傳送被害人陳建文住
      處及使用車輛照片予被告，被告對同案被告黃泓韶說要去
      「顧」一事，還表示疑問，故同案被告黃泓韶上開關於被
      告主動要伊確認被害人陳建文及奧迪車是否在家之陳述，
      顯與上開客觀證據不符，而有瑕疵。又被告雖有透過同案
      被告黃泓韶欲知悉被害人陳建文是否在家一事，然依同案
      被告黃泓韶上開陳、證述，被告於案發前後均對同案被告
      黃泓韶稱其以為有人要吵架而已，並未陳稱是與另案被告
      蔡秉逸殺害被害人陳建文之計畫有關。再者，若被告係急
      於提供被害人陳建文有無在家之訊息予另案被告蔡秉逸，
      才聯繫同案被告黃泓韶先到場勘查，衡情應密集聯繫同案
      被告黃泓韶，並於收到同案被告黃泓韶傳送之照片後，趕
      緊告知另案被告蔡秉逸，然於同日14時1分許，同案被告
      黃泓韶傳送照片給被告後，迄於同日16時27分許，被告與
      同案被告黃泓韶見面前，同案被告黃泓韶未再傳送任何照
      片或訊息予被告，被告亦未再聯絡同案被告黃泓韶，另案
      被告蔡秉逸更是在同案被告黃泓韶傳送照片後，逾6小時
      ，才槍殺被害人陳建文，實不合理。從而，被告有無為殺
      害被害人陳建文，而指示同案被告黃泓韶前往被害人陳建
      文住處勘查地形、確認被害人陳建文有無在家，並將上開
      訊息提供予另案被告蔡秉逸，使另案被告蔡秉逸能掌握被
      害人陳建文行蹤及住家周遭地形，均有可疑。
（四）同案被告黃泓韶於警詢時雖陳稱：顏偉丞有打電話給伊，
      說他要過來一起顧該戶有無人出入等語，然依據卷附之臺
      南市政府警察局數位證物勘察報告，110年2月23日當天，
      被告與同案被告黃泓韶對話時，被告並未陳述要「一起顧
      該戶有無人出入」。又被害人陳建文於110年2月23日16時
      27分許，駕駛車輛返家後約20秒，乙車前來停放於被害人
      住處對面，甲車隨即經過被害人陳建文住處，甲車離開約
      1分許，乙車離開；被告持用之行動電話門號0907***053
      號發話之基地台位置，於同日16時10分許至17時5分許止
      ，在臺南市○○區○○○街000號9樓之7室內，於同日19時41分
      許，在臺南市○○區○○○路00巷0號14樓之2，於同日20時26
      分許，在臺南市○○區○○路000號5樓屋頂，於同日21時11分
      許，在臺南市安定區；被告持用之行動電話門號0907***0
      53號，於110年2月23日，並無與另案被告蔡秉逸持用行動
      電話聯繫之紀錄等事實，有刑案現場照片6張、基地台發
      話位置、臺南市政府警察局數位證物勘察報告各1份附卷
      可稽。據此，被告於110年2月23日16時27分許，駕駛甲車
      經過被害人陳建文住處時，至少可見被害人陳建文使用之
      車輛停放在住處門口，然其迄另案被告蔡秉逸犯案前，均
      未聯繫或傳送任何關於被害人陳建文之訊息予另案被告蔡
      秉逸，且縱使行動電話門號0907***053號當日係由被告隨
      身攜帶而可反應被告之形跡，但被告自110年2月23日16時
      27分許起至另案被告蔡秉逸槍殺被害人陳建文之同日20時
      56分許止，並非一直待在被害人陳建文住處附近，甚至在
      案發前約30分鐘，即開始往臺南市安定區移動，實與在現
      場待命或看顧現場之情狀有異。從而，尚不能僅以被告於
      案發前曾出現在被害人陳建文住處附近之事實，即推認被
      告係為執行槍殺被害人陳建文之計畫，而在被害人陳建文
      住處附近待命或確認被害人陳建文有無在家等事實。
（五）被告於同日16時27分許，駕駛甲車經過被害人陳建文住處
      時，後方緊接著丙車經過被害人陳建文住處等事實，固有
      刑案現場照片6張在卷可查，同案被告黃泓韶於警詢時亦
      陳稱：伊看過顏偉丞開過這輛車等語。惟同案被告連祐晟
      於警詢時陳稱：丙車是伊厝內的人在使用的，誰要使用都
      可以借用，但是伊沒有辦法確定何人固定在使用，因為這
      輛車是權利車，可以算是厝內的人在公用的等語，顯見可
      以使用丙車之人眾多，未必是與被告有關係之人，且因上
      開時間駕駛丙車經過被害人陳建文住處之人、原因、目的
      等，均屬不明，實難認定被告與該人有任何犯罪同夥關係
      。
（六）110年2月23日晚上被告曾以電話聯絡同案被告連祐晟進來
      臺南市安平區，後又聯絡同案被告連祐晟不必過來等事實
      ，固經認定如前，惟同案被告連祐晟於警詢及偵查中已稱
      ：伊不認識蔡秉逸，顏偉丞當天傍晚18時至19時許，以Fa
      cetime連絡伊，說他的行動電話丟在乙車上，要伊去港口
      的一處魚塭駕駛乙車，將他的行動電話拿去臺南市安平區
      平通路附近給他，當時伊在家裡喝酒，不敢開車，所以用
      Facetime叫王韋智駕駛乙車載伊一起到安平區平通路附近
      找顏偉丞，伊等快要到達安平區平通路的時候，顏偉丞打
      Facetime給伊，說不用拿過來了，並要伊把乙車開回去港
      口的魚塭，所以伊就返回安定，沒有與顏偉丞碰面等語，
      核與同案被告王韋智於警詢及偵查中陳、證稱：伊不認識
      蔡秉逸，當時是連祐晟打Facetime給伊，說他喝了一點酒
      ，要去臺南市安平地區吃東西，順便拿東西給顏偉丞，要
      伊過去載他，伊就駕駛乙車載連祐晟離開，大約在110年2
      月23日17時至18時間到臺南市安平區平通路，伊等在安平
      區平通路一帶繞行，看有沒有東西吃，順便等顏偉丞，後
      來連祐晟說顏偉丞有打電話來說不用了，叫伊等先離開，
      伊等與顏偉丞沒有碰面等語相符，則依其等證述，被告並
      未聯繫同案被告王韋智前往臺南市安平區平通路，同案被
      告連祐晟、王韋智同車前往臺南市安平區平通路之目的，
      亦與接應另案被告蔡秉逸之殺人行為無關。又若被告係為
      接應另案被告蔡秉逸或以防不時之需才聯繫同案被告連祐
      晟，衡情應先告知同案被告連祐晟關於另案被告蔡秉逸之
      殺人時間、接應或應變方式，更應要求同案被告連祐晟於
      另案被告蔡秉逸槍殺被害人陳建文前，即在現場待命，才
      能順利完成任務。然依據同案被告連祐晟、王韋智之上開
      陳述，其等均未獲悉上開資訊，同案被告王韋智亦是臨時
      應同案被告連祐晟之邀，才駕駛乙車同往，於其等抵達臺
      南市安平區平通路前，被告並未催促或確認其等行蹤，卷
      內更無任何證據顯示同案被告連祐晟、王韋智同乘乙車至
      臺南市安平區平通路之目的，係在接應另案被告蔡秉逸或
      與殺害被害人陳建文之計畫有關。從而，被告是否係為了
      殺害被害人陳建文，才聯絡同案被告連祐晟、王韋智進來
      臺南市安平區以接應另案被告蔡秉逸或以防不時之需，實
      有可疑。
（七）檢察官雖另以被告所辯與卷內證據多處矛盾，且其於案發
      前以通訊軟體與不詳之人聯繫「米出門了，他自己？沒人
      陪？」之訊息，於案發後發送「這陣子會閃、孩子顧好、
      對不起、還不知道會不會牽扯到我」之訊息予其前妻，以
      及被告於案發前有使用甲車，另案被告蔡秉逸也是駕駛甲
      車至被害人陳建文住處犯案等情，主張被告有參與殺害被
      害人陳建文等語。然而，
  １、被告於案發前之同日20時25分許，以其行動電話內裝之通
      訊軟體，與他人聯繫「米出門了」、「他自己？」、「沒
      人陪？」等訊息，固有臺南市政府警察局數位證物勘察報
      告1份在卷可查。惟依該份勘察報告，該等訊息之前一封
      訊息為同日14時49分許，後續則無回應，卷內亦無證據證
      明被告於同日14時49分許起至同日20時25分許止，自何管
      道獲悉何種資訊，故能否僅以上開簡短之訊息，即認被告
      係與另案被告蔡秉逸共同擬定殺害被害人陳建文之計畫，
      並分擔勘查地形、確認被害人陳建文有無在家，以及在另
      案被告蔡秉逸行動時，聯絡多名同夥前來接應以防不時之
      需之工作，而可掌握另案被告蔡秉逸前往殺害被害人陳建
      文之行蹤，並非無疑。
　２、被告之行動電話，於案發後之同日21時49分起，傳送「這
      陣子會閃、孩子顧好、對不起、還不知道會不會牽扯到我
      」之訊息予被告之前妻等事實，固有臺南市政府警察局數
      位證物勘察報告1份在卷可查。惟依該訊息內容，被告係
      擔心被「牽扯」，而要求其前妻顧好孩子，並未承認有參
      與殺害被害人陳建文之事。又若被告已與另案被告蔡秉逸
      共同擬定殺害被害人陳建文之計畫，並分擔勘查地形、確
      認被害人陳建文有無在家，以及在另案被告蔡秉逸行動時
      ，聯絡多名同夥前來接應以防不時之需之工作，則被告早
      可預見日後可能受到司法制裁或其他幫派尋仇，則其於案
      發前，至遲於另案被告蔡秉逸槍殺被害人陳建文不久，即
      可傳送上開內容之訊息予其前妻，應無於案發後約1個小
      時，另案被告蔡秉逸投案後，才傳送上開訊息予其前妻之
      理。
　３、被告於案發當天有駕駛甲車，另案被告蔡秉逸也是駕駛甲
      車至被害人陳建文住處犯案等事實，固經認定如前。惟另
      案被告蔡秉逸於警詢時陳稱：伊之前跟蘇弘諺、王重傑在
      同一家冠鑫車權公司合夥時，甲車是冠鑫車權公司的權利
      車，車鑰匙都是伊在保管，在發生王重傑命案（2月16日
      ）後，伊就開始使用這輛車，案發當天，因為伊精神不好
      ，所以找顏偉丞幫忙開車等語，同案被告黃泓韶於警詢時
      亦陳稱：110年2月21日1時3分許，伊有駕駛甲車去加油等
      語，可見甲車實質為另案被告蔡秉逸管理使用，同案被告
      黃泓韶也駕駛過甲車，是不能僅以被告駕駛過甲車，即認
      甲車係在被告實力支配之下，且與甲車有關之犯罪案件均
      與被告有關。又依據另案被告蔡秉逸之陳述，甲車實質為
      另案被告蔡秉逸管理使用，只是因另案被告蔡秉逸精神不
      好，才讓被告駕駛甲車搭載另案被告蔡秉逸往返臺南市，
      則於其等回臺南市後，被告交還甲車予另案被告蔡秉逸，
      本屬事理之常，尚不能逕以被告交還甲車予另案被告蔡秉
      逸後，另案被告蔡秉逸駕駛甲車至被害人陳建文住處殺害
      被害人陳建文一節，即認被告有參與此殺人案件。
　４、至於被告之陳述縱有與卷內證據不一致或有其他不能盡信之處，然此充其量僅能證明被告並未坦白全部事實而已，並不能取代證明被告有共同殺害被害人陳建文之積極證據，亦不得以此反推被告必有共同殺害被害人陳建文之事實。
（八）綜上所述，證人即同案被告黃泓韶於警詢及偵查中之對被
      告不利之陳、證述，非無瑕疵，與其他證據綜合判斷後，
      亦不足以認定被告有與另案被告蔡秉逸共同擬定殺害被害
      人陳建文之計畫，並分擔至被害人陳建文住處（臺南市○○
      區○○路000號）勘查地形、確認被害人陳建文有無在家，
      以及在另案被告蔡秉逸行動時，聯絡多名同夥前來接應以
      防不時之需之工作，實難逕以第271條第1項之殺人罪相繩
      。
五、綜上各節，檢察官所舉證據，尚不足證明被告確有上開殺人
    犯行，揆諸首揭證據裁判主義及無罪推定原則，自應為被告
    無罪之諭知，以昭審慎。
六、被告雖聲請傳喚李祥德為證人，以證明案發當晚被告與同案
    被告連祐晟相約在臺南市安平區拿行動電話，李祥德開車載
    送被告至臺南市安平區時，本案已經發生，故被告無如檢察
    官所指，在被害人陳建文住處待命之舉，然因本案並無積極
    證據證明被告於案發前，有為執行殺害被害人陳建文之計畫
    而在被害人陳建文住處待命之行為，則被告此項證據調查之
    聲請，自無必要，應予駁回。
七、退併辦部分
（一）臺灣臺南地方檢察署檢察官110年度偵字第23423號移送併
      辦意旨略以：被告與另案被告蔡秉逸共同基於殺人之犯意
      聯絡，於上開時間、地點，以上開分工方式，共同殺害被
      害人陳建文。因認被告共同涉犯刑法第271條第1項殺人罪
      等語。
（二）按案件起訴後，檢察官就其認有裁判上一罪或實質上一罪
      關係之他部分事實，函請法院併辦，此項公函非屬訴訟上
      之請求，其目的僅在促使法院之注意，法院如併同審理，
      固係審判上不可分法則之適用所使然，如認不成立犯罪或
      無裁判上、實質上一罪關係，自不能併予裁判，僅須說明
      其理由及無從併辦之意旨即可（最高法院92年度台上字第
      3276號、第3102號、97年度台上字第2932號判決意旨參照
      ）。
（三）經查，被告被訴於上開時間、地點共同殺害被害人陳建文
      部分，業經本院為無罪之判決，是上開移送併辦部分，與
      上開無罪部分，即無一罪關係，無從併為審理。從而，此
      移送併辦部分應退回由檢察官另為適法之處理。
據上論斷，應依刑事訴訟法第301條第1項，判決如主文。
本案經檢察官董詠勝提起公訴，檢察官盧駿道到庭執行職務。
中　　華　　民　　國　　111 　年　　8 　　月　　23　　日
                  刑事第九庭  審判長法  官  卓穎毓
                                    法  官  莊玉熙
                                    法  官  李俊彬
以上正本證明與原本無異。
如不服本判決應於收受本判決後20日內向本院提出上訴書狀，並
應敘述具體理由。其未敘述上訴理由者，應於上訴期間屆滿後20
日內向本院補提理由書狀（均須按他造當事人之人數附繕本）「
切勿逕送上級法院」。 
  　　　　　　　　　　　　　　　　　書記官  李俊宏
中　　華　　民　　國　　111 　年　　8 　　月　　23　　日